臺灣臺中地方法院刑事判決　　　　　　　　　　　　　九十四年度易字第五○一號
　　公　訴　人　臺灣臺中地方法院檢察署檢察官
　　被　　　告　乙○○
右列被告因偽造文書案件，經檢察官提起公訴（九十四年度偵緝字第八六號）及移
併辦（九十四年度偵字第六二四三號），本院合議庭裁定改以簡式審判程序審理，判
決如左：
    主  文
乙○○連續行使偽造私文書，足以生損害於公眾及他人，累犯，處有期徒刑壹年。
如附件所示偽造之「甲○○」署押參佰參拾參枚（含簽名柒拾柒枚及指印貳佰伍拾陸
枚），均沒收。
    犯罪事實
一、乙○○前於民國九十一年間，因違反毒品危害防制條例案件（冒名甲○○），經
    本院臺中簡易庭判處有期徒刑四月確定，入監執行後，甫於九十二年三月十一日
    執行完畢。
二、乙○○前於八十五年間因強盜案件遭本院發布通緝，適於八十七年十一月十六日
    ，在臺中市○○街大智國小附近拾獲甲○○之國民身分證，乃即意圖為自己不法
    之所有，將之侵占入己（已罹於追訴權時效），並熟記其年籍資料以備將來為警
    盤查或查獲時，冒用甲○○名義，以掩飾其真實身分。嗣乙○○分別於下列時、
    地，因涉嫌違反毒品危害防制條例案件，而為警查獲，即基於行使偽造文書及偽
    造署押之概括犯意，連續為下列行為：
  (一)八十七年十一月十六日晚間七時許，在臺中市○○路三○六巷二五號之四，因施
    用毒品案件為警查獲，並扣得第二級毒品安非他命一包（毛重三點七公克），嗣
    於臺中市警察局第一分局繼中派出所內，基於單一犯意，冒稱係「甲○○」本人
    ，並接續在如附表編號(一)之臺中市警察局第一分局繼中派出所偵訊（調查）筆
    錄、八十七年十一月十六日臺中市警察局第一分局查獲煙毒嫌疑人甲○○尿液
    採集紀錄表、臺中市警察局第一分局委託鑑驗尿液代號與真實姓名對照表、
    指紋卡片、承裝查扣證物安非他命包裝袋封緘標籤紙及照片上偽造「甲○○」
    之簽名及按捺指印（數量詳附表）；復基於同一犯意，於具收據性質之附表編號
    一之臺中市警察局第一分局搜索扣押證明筆錄（收據，一式三份）、臺中市
    警察局第一分局繼中派出所逮捕通知書存根（通知本人用）上偽造「甲○○」之
    簽名，並按捺指印（數量詳附表），而偽造完成用以證明「甲○○」本人已收受
    員警所交付扣押物品收據、逮捕通知書意旨之私文書，並交還警員而持以行使；
    嗣乙○○經警將其解送至臺灣臺中地方法院檢察署，於同年月十七日下午四時二
    十分許經檢察官訊問完畢後，而連續於如附表編號(一)之所示之訊問筆錄上偽造
    「甲○○」之簽名一枚；以上均足以生損害於甲○○本人及檢警機關偵查犯罪之
    正確性。嗣於本院依檢察官之聲請，以八十七年度毒聲字第三二一八號裁定令乙
    ○○入觀察勒戒處所觀察、勒戒，並將上開裁定於同日送達於乙○○後，乙○○
    復承同一之行使偽造私文書之概括犯意，在附表編號(一)之所示之送達證書上偽
    造「甲○○」之簽名及指印各一枚，表示已收受該裁定後，持交本院而行使之，
    足以生損害於甲○○本人及本院對於觀察勒戒裁定受處分人之正確性。同日，乙
    ○○再冒用「甲○○」名義進入臺灣臺中看守所附設勒戒處所執行觀察、勒戒，
    並在附表編號(一)之臺灣臺中看守所新收（借提還押）收容人內外傷記錄表偽造
    「甲○○」之簽名一枚及指印五枚，亦足以生損害於臺灣臺中看守所對受觀察、
    勒戒之收容人管理之正確性。
  (二)乙○○又於九十年十一月十一日下午五時許，在臺中市○○○街二○巷二六號三
    樓陽臺，為警查獲，並扣得第一級毒品海洛因八包（毛重共計三十四點三公克）
    ，而於臺中縣警察局豐原分局內，基於單一犯意，冒稱係「甲○○」本人，並接
    續在附表編號(二)之九十年十一月十二日臺中縣警察局豐原分局刑事組偵訊筆錄
    、九十年十一月十二日臺中縣警察局豐原分局第二次偵訊（調查）筆錄、承
    裝尿液檢體容器彌封處、九十年十一月十一日臺中縣警察局豐原分局（隊）搜
    索扣押筆錄、口卡片二份、法定障礙事由記錄表、臺中縣警察局豐原分局
    真實姓名對照表、指紋卡片、承裝查扣證物海洛因包裝袋封緘標籤紙上偽造
    「甲○○」之簽名及按捺指印（數量詳如附表），復於如附表編號(二)之所示之
    臺中縣警察局豐原分局逮捕通知書（通知本人）上偽造「甲○○」之簽名，並按
    捺指印，而偽造完成用以證明「甲○○」本人已收受員警所交付逮捕通知書意旨
    之私文書，並交還警員而持以行使；乙○○嗣經解送至臺灣臺中地方法院檢察署
    ，於同年月十二日下午五時五十五分許經檢察官訊問完畢後，亦承前揭偽造署押
    之概括犯意，連續於如附表(二)之所示之訊問筆錄上偽造「甲○○」之簽名一枚
    ；均足以生損害於甲○○本人及檢警機關偵查犯罪之正確性。嗣檢察官以乙○○
    三犯毒品危害防制條例案件（施用毒品）（其中甲○○本人曾因違反毒品危害防
    制條例案件，於八十九年七月十三日至同年月二十九日入臺灣臺中看守所附設勒
    戒處所觀察、勒戒），聲請本院裁定令入戒治處所施以強制戒治。嗣本院於同日
    以九十一年度毒聲字第五五六六號裁定，令乙○○入戒治處所強制戒治，並將上
    開裁定於同日送達於乙○○後，乙○○復承同一之行使偽造私文書之概括犯意，
    在附表編號(二)之所示之送達證書上偽造指印一枚後，交還本院而行使之，足以
    生損害於甲○○本人及本院裁定強制戒治處分執行對象之正確性。乙○○於同日
    經送臺灣臺中戒治所執行強制戒治時，復承前揭偽造署押之概括犯意，在附表編
    號(二)之臺灣臺中監獄受刑人紋身紀錄表、臺灣臺中監獄新收、借提、還押收
    容人內外傷記錄表、臺灣臺中監獄談話筆錄上偽造「甲○○」之簽名及按捺指
    印（數量詳如附表）。另檢察官於九十一年一月三日，就乙○○本次為警查獲施
    用毒品犯行，向本院聲請簡易判決處刑（九十年度毒偵字第五四五○號），經本
    院臺中簡易庭於九十一年一月十八日以九十一年度中簡字第一五五號簡易判決判
    處有期徒刑四月，並於九十一年一月三十日在臺灣臺中戒治所將該判決送達予乙
    ○○，乙○○乃承前揭行使偽造私文書之概括犯意，連續於如附表編號(二)之所
    示之送達證書上，偽簽「甲○○」姓名，並按捺指印，證明已收受送達後，持交
    本院而行使之；嗣本院臺中簡易庭於九十二年二月十七日裁定更正該判決誤寫部
    分，而分別於九十二年二月二十五日及九十二年三月五日分別將該更正裁定及判
    決再次送達至臺灣臺中戒治所予乙○○，乙○○即基於同一之行使偽造私文書之
    概括犯意，連續於如附表編號(二)之之更正裁定及判決送達證書上，均偽造「甲
    ○○」之簽名，並按捺指印（數量詳附表），並將之持交本院而行使之，表示業
    已收受各該裁判之證明，均足以生損害於甲○○本人、臺灣臺中戒治所對於受處
    分人之管理、本院臺中簡易庭對於刑事審判之正確性。
  (三)乙○○於九十一年十一月十一日戒治完畢後，即自翌日（九十一年十一月十二日
    ）接續執行上開違反毒品危害防制條例案件所處罪刑，因而再基於同一偽造署押
    之概括犯意，續行冒用「甲○○」名義，而接續於如附表編號(三)之臺灣臺中監
    獄受刑人指紋表、臺灣臺中監獄收容人持有電器用品登錄卡、臺灣臺中監獄
    收容人吸煙習性調查卡、臺灣臺中監獄受刑人健康檢查表（甲）、臺灣臺中
    監獄談話紀錄上偽造「甲○○」之簽名，並按捺指印，足以生損害於臺灣臺中監
    獄對受刑人管理之正確性。
  (四)又乙○○於九十二年十二月二日下午三時二十分許，在臺中縣太平市○○路七二
    二號前為臺中縣警察局霧峰分局新平派出所警員，查獲其違反毒品危害防制條例
    案件，並查扣其所有之第一級毒品海洛因三包（毛重共計七點一公克）後，即在
    臺中縣警察局霧峰分局新平派出所內，復基於同一之偽造署押及行使偽造私文書
    之概括犯意，冒稱係「甲○○」本人，並接續在附表編號(四)之九十二年十二月
    二日臺中縣警察局霧峰分局新平派出所第一次偵訊筆錄、九十二年十二月三日
    臺中縣警察局霧峰分局新平派出所第一次偵訊筆錄、臺中縣警察局霧峰分局搜
    索扣押筆錄（執行處所：臺中縣霧峰鄉○○路一三之一號前面巷內）、臺中縣
    警察局霧峰分局扣押物品目錄表、臺中縣警察局霧峰分局搜索扣押筆錄（機車
    ）、臺中縣警察局霧峰分局扣押物品目錄表、法定障礙事由經過時間統計表
    、臺中縣警察局霧峰分局尿液代號與真實姓名對照表、口卡片、指紋卡片
    、被告照片上偽造「甲○○」之簽名，並按捺指印；復於如附表編號(四)之、
    所示具收據性質之權利通知書、臺中縣警察局霧峰分局逮捕通知單上偽造「甲
    ○○」之簽名，並按捺指印，而偽造完成用以證明「甲○○」本人已收受員警所
    交付權利通知書及逮捕通知書意旨之私文書，並持交警員而行使；均足以生損害
    於甲○○本人及檢警機關偵查犯罪之正確性。乙○○嗣經警將其解送至臺灣臺中
    地方法院檢察署，於同年月三日下午五時三十分許經檢察官訊問完畢後，亦承同
    一偽造署押之概括犯意，於如附表編號(四)之所示之訊問筆錄上偽造「甲○○」
    之簽名；嗣檢察官以乙○○施用第一級毒品海洛因，聲請本院裁定將其送強制戒
    治，乙○○復基於同一行使偽造私文書之概括犯意，在附表編號(四)之所示本院
    九十二年度毒聲字第二九八三號裁定送達證書上，偽以「甲○○」之名義按捺指
    印，表示業已收受該強制戒治裁定之證明，而持交本院行使之，均足以生損害於
    司法保安處分之正確性。嗣於九十二年十二月三日，再冒用「甲○○」名義進入
    臺灣臺中戒治所執行強制戒治，又基於同前之偽造署押之概括犯意，接續在附表
    編號(四)之臺灣臺中監獄受刑人指紋表、臺灣臺中監獄新收、借提、還押收容
    人內外傷記錄表、臺灣臺中監獄受刑人紋身紀錄表、臺灣臺中監獄受刑人健
    康檢查表（甲）、受刑人領用公物明細表上偽造「甲○○」之簽名，並按捺指
    印，足以生損害於臺灣臺中戒治所對強制戒治受處分人管理之正確性。
  (五)乙○○又於九十三年一月二十六日下午五時四十五分許，在臺中縣太平市○○路
    ○段一二巷二二號旁為臺中市警察局第二分局立人派出所查獲其施用第一級毒品
    案件，並扣得第一級毒品海洛因（毛重零點七公克）後，在臺中市警察局第二分
    局立人派出所內，基於同前之偽造署押概括犯意，冒稱係「甲○○」本人，並接
    續在附表編號(五)之臺中市警察局第二分局立人派出所偵訊（調查）筆錄、臺
    中市警察局第二分局第三組偵訊（調查）筆錄、臺中市警察局第二分局立人派
    出所查獲煙毒嫌疑人甲○○尿液採集紀錄表、臺中市警察局第二分局立人派出
    所扣押筆錄、臺中市警察局第二分局立人派出所扣押物品目錄表、查獲現場
    圖、證物照片及承裝扣案證物海洛因包裝袋標籤紙、臺中市警察局第二分局
    立人派出所委託檢驗尿液代號與真實姓名對照表、口卡片、逕行拘提、逮捕
    案公務電話紀錄表、被告照片、指紋卡片上偽造「甲○○」之簽名，並按捺
    指印（數量詳如附表）；復承行使偽造私文書之概括犯意，於如附表編號(五)之
    、所示具收據性質之臺中市警察局第二分局逮捕通知之通知親友聯及通知本人
    聯上及屬於同意書之臺中市警察局第二分局採集尿液鑑定同意書、接續偽造「
    甲○○」之簽名，並按捺指印，而偽造完成用以證明「甲○○」本人已收受員警
    所交付逮捕通知書、同意接受採集尿液檢驗意旨之私文書，並交還警員而持以行
    使；乙○○嗣經警將其解送至臺灣臺中地方法院檢察署，於同年月三日下午五時
    三十分許經檢察官訊問完畢後，亦承同一之偽造署押之概括犯意，連續於如附表
    編號(五)之訊問筆錄上偽造「甲○○」之簽名，均足以生損害於甲○○及檢警機
    關偵查犯罪之正確性。
  (六)嗣經臺中縣警察局霧峰分局、臺中市警察局第二分局分別將如乙○○指紋卡片，
    送請內政部警政署刑事警察局鑑定比對結果，與該局檔存乙○○指紋相符後，始
    得悉上情。
三、案經臺中市警察局第一分局、臺中縣警察局霧峰分局、臺中市警察局第二分局分
    別報告臺灣臺中地方法院檢察署檢察官偵查起訴暨移送併辦。
    理  由
一、訊據被告乙○○對於右揭犯罪事實均坦承不諱，核與證人即被害人甲○○於偵查
    中證述：曾遺失國民身分證；八十七年間有人冒用其名義去觀察、勒戒（見八十
    九年度偵字第一○九○九號偵查卷宗第三五頁、八十九年度他字第二○二七號偵
    查卷宗第三五頁）；復於本院九十三年度訴緝字第六五二號本件被告（冒名證人
    甲○○）被訴違反毒品危害防制條例案件調查時，陳稱：並未於九十二年十二月
    二日及九十三年一月二十六日，因違反毒品危害防制條例案件為警查獲等語（見
    本院該案刑事卷宗九十三年十二月十七日訊問筆錄第二、三頁）相符，並有如附
    表中所示之各項文書（除附表編號(一)之之送達證書）在卷可參，且經本院依職
    權調取九十年度毒聲字第五五六六號、九十二年度毒聲字第二九八三號、九十一
    年度中簡字第一五五號卷宗、九十年度毒偵字第五四五○號偵查卷宗查閱屬實。
    而如附表編號(一)之所示之指紋卡片、附表編號(五)編號所示之指紋卡片，經送
    請內政部警政署刑事警察局鑑定比對結果，與該局檔存被告指紋卡之十指指紋相
    符等情，亦有該九十三年三月四日刑紋字第0930049455號及九十三年三月二十二
    日刑紋字第0930064135號函各一份在卷可憑，足認被告自白與事實相符，而堪以
    採信。至附表編號(一)之所示本院八十七年度毒聲字第三二一八號裁定之送達證
    書，雖因該案卷已銷燬，而無法調得，惟查被告既已依該裁定送觀察、勒戒，衡
    情該裁定業已送達於被告，而被告復於本院審理時供承：當時應該有在該送達證
    書上簽「甲○○」姓名及按捺指印各一枚等語，本院因認被告亦有在該裁定之送
    達證書上偽簽「甲○○」之署押，而偽造該送達證書並持以行使之行為無誤。被
    告冒用「甲○○」名義應訊及到監所執行觀察勒戒、強制戒治及受刑之執行，並
    偽造「甲○○」之署押及冒用其名義製作私文書，已足以生損害於甲○○本人、
    影響檢警機關及法院對於偵查、訴追、審判犯罪之正確性及監所對於受處分人及
    受刑人管理之正確性。因此，本件事證明確，被告犯行堪以認定，應予依法論科
    。
二、按所謂「署押」，指於紙張或物體上簽署之姓名，或其他符號，其作用在表示其
    承認簽署文書之效力，與印文具有同一之作用與效力。一般人有於姓名之下再按
    捺指紋，或以按捺指紋代替簽名者，如偽造指紋亦屬偽造署押之一種；刑法上之
    偽造署押罪，係指單純偽造簽名、畫押而言，若在制式之書類上偽造他人簽名，
    已為一定意思表示，具有申請書或收據等類性質者，則係犯偽造文書罪（最高法
    院九十二年度臺上字第四八一五號、八十五年度臺非字第一四六號判決意旨參照
    ）。又按送達證書乃表示收領訴訟文書送達之證明，雖證書內容由送達人制作，
    但應由受送達人簽名蓋章或捺指印，以證明送達，為法律規定之文書，其冒名簽
    收或蓋用偽造印章以示簽收，仍屬偽造私文書，最高法院著有七十年臺上字第五
    七八二號判例可資參照。經查：
  (一)被告於附表編號(一)之至、至、所示之之偵訊（調查）筆錄、尿液採集
    紀錄表、委託鑑驗尿液代號與真實姓名對照表、指紋卡片、承裝扣案證物安非他
    命包裝袋封緘標籤紙及證物照片、臺灣臺中地方法院檢察署檢察官訊問筆錄、臺
    灣臺中看守所新收（借提還押）收容人內外傷記錄表；編號(二)之至、至
    、至所示之臺中縣警察局豐原分局偵訊筆錄、承裝尿液檢體容器彌封處、搜
    索扣押筆錄、口卡片、法定障礙事由記錄表、真實姓名對照表、指紋卡片、承裝
    扣案證物海洛因包裝袋封緘標籤紙、臺灣臺中地方法院檢察署檢察官訊問筆錄、
    臺灣臺中監獄受刑人紋身紀錄表、收容人內外傷記錄表、談話筆錄；編號(三)至
    所示之臺灣臺中監獄受刑人指紋表、收容人持有電器用品登錄卡、收容人吸煙
    習性調查卡、受刑人健康檢查表（甲）、談話紀錄；編號(四)之至、至、
    至所示之臺中縣警察局霧峰分局新平派出所偵訊筆錄、搜索扣押筆錄、扣押
    物品目錄表、法定障礙事由經過時間統計表、尿液代號與真實姓名對照表、口卡
    片、指紋卡片、被告照片、臺灣臺中地方法院檢察署檢察官訊問筆錄、臺灣臺中
    監獄受刑人指紋表、收容人內外傷記錄表、受刑人紋身紀錄表、受刑人健康檢查
    表（甲）、受刑人領用公物明細表；編號(五)至、至、至所示文書上
    偽造之「甲○○」簽名及指印，僅係表示承認簽署該公務員所製作之公文書，以
    擔保其憑信性，其性質並非私文書，核被告此部分行為，係犯刑法第二百十七條
    第一項之偽造署押罪。
  (二)被告於附表編號(一)之扣押物品證明筆錄（收據）、逮捕通知書（通知本人用
    ）、送達證書；編號(二)之逮捕通知書、、、之送達證書；編號(四)之
    權利通知書、逮捕通知書、送達證書；編號(五)之採集尿液鑑定同意書、
    、逮捕通知書（通知親友及本人聯）上，偽造「甲○○」之簽名，並按捺指印
    ，已分別表示「甲○○」本人已收受員警依法將如扣押物品目錄表所示之物品扣
    押之通知、表明毋庸將「甲○○」遭逮捕之事通知其親友並證明員警已交付逮捕
    通知書予「甲○○」本人之意旨暨「甲○○」本人已收受各該刑事裁判之送達、
    同意員警採集其尿液送檢驗之用，而均屬私文書，被告於偽造完成前揭私文書後
    ，復分別持交員警、本院，而對各該文書之內容有所主張，自有行使之意思，核
    其此部分所為，係犯刑法第二百十六條、第二百十條之行使偽造私文書罪。公訴
    人就被告於附表編號(一)之扣押物品收據、逮捕通知書（通知本人用）及編號
    (四)之權利通知書、逮捕通知書上偽造「甲○○」之簽名及按捺指印之犯行部
    分，認係應依刑法第二百十七條第一項之偽造署押罪論處，尚有未洽，惟其起訴
    基本事實相同，爰依法變更起訴法條，併此敘明。
  (三)被告於八十七年十一月十六日、九十年十一月十一日、九十二年十二月二日及九
    十三年一月二十六日為警查獲及於九十一年十一月十二日入監執行時，分別基於
    單一冒名應訊之決意，各接續於附表編號至、、所示、編號(二)至、
    、所示、編號(三)所示、編號(四)至、、、、至所示、編號(五)
    至、至、至所示文書上所偽造之署押；分別基於行使偽造私文書之單
    一犯意，而接續於附表編號(一)之、、(二)之、、、；編號(四)之、
    、；編號(五)之、、上，偽造「甲○○」之簽名，並按捺指印，以偽造完
    成前揭私文書之行為，係分別利用同一機會，在同一時段就同一犯罪構成要件事
    實，本於單一犯意接續進行侵害同一法益，以實現同一犯罪構成要件之單一行為
    ，各行為之獨立性極為薄弱，依一般社會健全觀念，在時間差距上，難以強行分
    開，為接續犯，應各論以一偽造署押罪及一行使偽造私文書罪。
  (四)被告偽造前述(三)所示之署押、指印之行為，係屬偽造各該私文書之階段行為，且
    其偽造私文書之行為復為行使之高度行為所吸收，均不另論罪。
  (五)被告前後多次偽造署押及行使偽造私文書犯行，均時間緊接，方法相同，觸犯構
    成要件相同之罪名，顯係基於概括犯意為之，均應依連續犯之規定論以一罪，並
    各加重其刑。
  (六)被告所犯連續偽造署押罪及連續行使偽造私文書罪間，有方法結果之牽連關係，
    應從一重之連續行使偽造私文書罪處斷。
  (七)被告偽造如附表編號(一)之、、、所示、編號(二)之至、至、至
    所示、編號(三)所示及編號(四)之、、、至所示、編號(五)之至、
    至、至之署押及行使偽造之附表編號(一)之、編號(二)之、、、、
    編號(四)之、編號(五)之、、所示私文書部分行為，雖未經起訴，然此部分
    犯行與前揭論罪科刑之部分，有接續犯之單純一罪或連續犯之裁判上一罪關係，
    已如前述，且部分經同署檢察官移送併辦，本院自應併予審理。
  (八)被告前於九十年間因違反毒品危害防制條例案件，到案後冒名「甲○○」應訊，
    經本院判處有期徒刑四月確定，入監服刑後，於九十二年三月十一日執行完畢，
    有甲○○之臺灣高等法院被告前案紀錄表一份在卷可稽，且經被告於本院審理時
    供明在卷，被告犯本件有期徒刑以上之罪行為終了時點即九十三年一月二十七日
    ，既在前揭有期徒刑執行完畢後五年內，自應論以累犯，並依法遞加重其刑（最
    高法院三十三年上字第一五七七號判例意旨參照）。
  (九)爰審酌被告為逃避刑事追訴、審判，於施用毒品犯行為警發覺後，冒用證人甲○
    ○之名義應訊達四次之多，情節甚重，導致證人甲○○形式上遭法院裁定送觀察
    勒戒、強制戒治及判處徒刑，而無故增添觀察勒戒、強制戒治及刑之執行等紀錄
    ，惟念其均係自己接受前揭處分及刑之執行，尚未對證人甲○○造成實質損害，
    且犯後坦認犯行，態度尚稱良好等一切情狀，量處如主文所示之刑。至如附表所
    示「甲○○」署押三百三十三枚（含簽名七十七枚、指印二百五十六枚、不明署
    押一枚），均依刑法第二百十九條規定宣告沒收。
三、至檢察官移送併辦意旨另以被告於九十一年十一月十二日入臺中監獄執行前開徒
    刑時，在臺灣臺中監獄受刑人人相表、臺灣臺中監獄收容人最近親屬及家屬資料
    表、受刑人接見紀錄表及於九十二年十二月三日入臺灣臺中戒治所強制戒治時在
    臺灣臺中監獄收容人體溫記錄卡、臺灣臺中監獄受刑人人相表上，分別基於偽造
    署押之犯意，接續於前揭表格之姓名欄位內填載「甲○○」之姓名，亦屬涉犯偽
    造署押罪。惟查被告於前開資料表之姓名欄內填寫「甲○○」之姓名、年籍資料
    ，僅係在識別受處分人或受刑人之人別，並非表示係受處分人或受刑人本人簽名
    之意思，是被告於前揭資料表上填寫「甲○○」姓名，尚不生偽造屬押或偽造私
    文書之問題（最高法院七十年臺上字第二四八○號判例意旨參照），併此敘明。
據上論斷，應依刑事訴訟法第二百七十三條之一第一項、第二百九十九條第一項前段
、第三百條，刑法第五十六條、第二百十六條、第二百十條、第二百十七條第一項、
第四十七條、第二百十九條，判決如主文。
本案經檢察官簡豐年到庭執行職務。
中      華      民      國      九十四      年    六    月    十六      日
                                臺灣臺中地方法院刑事第四庭
                                        法  官  郭  妙  俐
右正本證明與原本無異。
如不服本判決，應於送達後十日內向本院提出上訴狀（須附繕本），上訴於臺灣高等
法院臺中分院。
                                        書記官
中      華      民      國      九十四      年    六    月    十六      日
附表：
(一)11.16.為警查獲
    八十七年十一月十六日臺中市警察局第一分局繼中派出所偵訊（調查）筆錄：
      簽名二枚及指印六枚。
    八十七年十一月十六日臺中市警察局第一分局查獲煙毒嫌疑人甲○○尿液採集
      紀錄表：簽名及指印各一枚。
    臺中市警察局第一分局委託鑑驗尿液代號與真實姓名對照表：指印一枚。
    臺中市警察局第一分局搜索扣押證明筆錄（收據）（一式三份）：簽名及指印
      各三枚。
    臺中市警察局第一分局繼中派出所逮捕通知書存根（通知本人用）：簽名及指
      印各一枚。
    指紋卡片：十指指紋各二枚。
    承裝扣案證物安非他命包裝袋封緘標籤紙及證物照片：均簽名及指印各一枚，
      共計簽名二枚及指印一枚。
    八十七年十一月十七日臺灣臺中地方法院檢察署檢察官訊問筆錄：簽名一枚。
    （以上見八十七年度偵字第二五二六○號偵查卷宗）
    本院八十七年度毒聲字第三二一八號裁定之送達證書：簽名及指印各一枚。
    臺灣臺中看守所新收（借堤還押）收容人內外傷記錄表：簽名一枚及指印五枚
      （九十四年度他字第二七七號偵查卷宗第一○頁）。
  共計署押五十二枚（含簽名十二枚、指印四十枚）
(二)11.11.為警查獲：
    九十年十一月十二日臺中縣警察局豐原分局刑事組偵訊筆錄：簽名二枚及指印
      六枚。
    九十年十一月十二日臺中縣警察局豐原分局刑事組第二次偵訊（調查）筆錄：
      簽名一枚及指印三枚。
    承裝尿液檢體容器彌封處：指印一枚。
    九十年十一月十一日臺中縣警察局豐原分局（隊）搜索扣押筆錄：簽名四枚及
      指印三枚。
    口卡片二份：均簽名及指印各一枚，共計簽名及指印各二枚。
    法定障礙事由記錄表：簽名及指印各一枚。
    臺中縣警察局豐原分局真實姓名對照表：指印一枚。
    臺中縣警察局豐原分局逮捕通知書（通知本人）：簽名及指印各一枚。
    指紋卡片：十指指紋各二枚
    承裝扣案證物海洛因包裝袋封緘標籤紙：簽名及指印各八枚。
    九十年十一月十二日訊問筆錄：簽名一枚。
    （以上見九十年度毒偵字第五四五○號偵查卷宗）
    本院九十年度毒聲字第五五六六號裁定送達證書：指印一枚（該卷內）
    臺灣臺中監獄受刑人紋身紀錄表：指印四枚。
    臺灣臺中監獄新收、借提、還押收容人內外傷記錄表：指印三枚。
    臺灣臺中監獄談話筆錄（九十年十一月十二日）：簽名一枚及指印八枚。
    （至見本院卷）
    本院臺中簡易庭九十一年度中簡字第一五五號判決送達證書：簽名及指印各一
      枚（見該卷）。
    本院臺中簡易庭九十一年度中簡字第一五五號更正裁定送達證書二份：均簽名
      及指印各一枚，共計簽名及指印各二枚（見該卷）。
   共計署押八十九枚（含簽名二十四枚、指印六十五枚）。
(三) 11.12.入監執行徒刑之資料：
    臺灣臺中監獄受刑人指紋表：十指指印各二枚（本院卷）。
    臺灣臺中監獄收容人持有電器用品登錄卡：指印一枚（本院卷）。
    臺灣臺中監獄收容人吸煙習性調查卡：指印一枚
    臺灣臺中監獄受刑人健康檢查表（甲）：指印二枚。
    臺灣臺中監獄談話紀錄：簽名一枚及指印四枚。
    （至均見九十四年度他字第二七七號偵查卷宗）。
  共計署押二十九枚（含簽名一枚、指印二十八枚）
(四)12.2.為警查獲：
    九十二年十二月二日權利通知書：簽名一枚及指印二枚。
    九十二年十二月二日臺中縣警察局霧峰分局新平派出所第一次偵訊筆錄：簽名
      二枚及指印三枚。
    九十二年十二月三日臺中縣警察局霧峰分局新平派出所第一次偵訊筆錄：簽名
      二枚及指印五枚。
    臺中縣警察局霧峰分局搜索扣押筆錄（執行處所：臺中縣霧峰鄉○○路一三之
      一號前面巷內）：簽名四枚及指印五枚。
    臺中縣警察局霧峰分局扣押物品目錄表：簽名及指印各二枚。
    臺中縣警察局霧峰分局搜索扣押筆錄（執行處所：車牌號碼ＶＯＲ─七○九號
      機車）：簽名四枚及指印五枚。
    臺中縣警察局霧峰分局扣押物品目錄表：簽名及指印各一枚。
    法定障礙事由經過時間統計表：簽名及指印各二枚。
    臺中縣警察局霧峰分局逮捕通知單：簽名及指印各一枚。
    臺中縣警察局霧峰分局尿液代號與真實姓名對照表：指印一枚。
    口卡片：簽名及指印各一枚。
    指紋卡片：十指指印各二枚。
    被告照片：指印一枚。
    臺灣臺中地方法院檢察署檢察官九十二年十二月三日訊問筆錄：簽名一枚。
    （以上見九十二年度毒偵字第三五五七號偵查卷宗）
    本院九十二年度毒聲字二九八三號裁定送達證書：指印一枚（該卷內）
    臺灣臺中監獄受刑人指紋表：十指指印各二枚。
    臺灣臺中監獄新收、借提、還押收容人內外傷記錄表：簽名一枚及指印三枚
    臺灣臺中監獄受刑人紋身紀錄表：指印四枚。
    臺灣臺中監獄受刑人健康檢查表（甲）：指印二枚。
    受刑人領用公物明細表：指印三枚。
    （至見本院卷）。
  共計署押一百零四枚（含簽名二十二枚、指印八十二枚）
(五)1.為警查獲
    臺中市警察局第二分局立人派出所偵訊（調查）筆錄：簽名二枚及指印四枚。
    臺中市警察局第二分局第三組偵訊（調查）筆錄：簽名及指印各二枚。
    臺中市警察局第二分局立人派出所查獲煙毒嫌疑人甲○○尿液採集紀錄表：簽
      名及指印各一枚。
    臺中市警察局第二分局採集尿液鑑定同意書：簽名及指印各一枚。
    臺中市警察局第二分局立人派出所扣押筆錄：簽名二枚及指印三枚。
    臺中市警察局第二分局立人派出所扣押物品目錄表：簽名及指印各一枚。
    查獲現場圖：簽名及指印各一枚。
    證物照片及承裝扣案證物海洛因包裝袋標籤紙：均簽名及指印各一枚，共計簽
      名及指印各二枚。
    臺中市警察局第二分局立人派出所委託檢驗尿液代號與真實姓名對照表：指印
      一枚。
    口卡片：簽名及指印各一枚。
    臺中市警察局第二分局（逮捕）通知祺（通知親友）：簽名及指印各一枚。
    臺中市警察局第二分局（逮捕）通知（通知本人）：簽名及指印各一枚。
    逕行拘提、逮捕案公務電話紀錄表：簽名及指印各一枚。
    被告照片：簽名及指印各一枚。
    指紋卡片：十指指紋各二枚。
    臺灣臺中地方法院檢察署檢察官九十三年一月二十七日訊問筆錄：簽名一枚。
    （以上見九十三年度偵字第二六二四號偵查卷宗）
  共計署押五十九枚（含簽名十八枚、指印四十一枚）
附錄論罪科刑法條
刑法第二百十條
偽造、變造私文書，足以生損害於公眾或他人者，處五年以下有期徒刑。
刑法第二百十六條
行使第二百十條至第二百十五條之文書者，依偽造、變造文書或登載不實事項或使登
載不實事項之規定處斷。
第二百十七條
偽造印章、印文或署押，足以生損害於公眾或他人者，處三年以下有期徒刑。
盜用印章、印文或署押，足以生損害於公眾或他人者，亦同。
